【裁判字號】    97,非抗,2
【裁判日期】    970509
【裁判案由】    聲明繼承
【裁判全文】
臺灣高等法院花蓮分院民事裁定           97年度非抗字第2號
再抗告人  乙○○
代 理 人  甲○○
上列再抗告人因聲明繼承事件，對於中華民國97年3月19日臺灣
花蓮地方法院96年度家抗字第15號所為裁定提起再抗告，本院裁
定如下：
    主  文
再抗告駁回。
再抗告程序費用新台幣壹仟元由抗告人負擔。
    理  由
一、按對於抗告法院所為抗告有無理由之裁定再為抗告，僅得以
    其適用法規顯有錯誤為理由，並經原法院之許可；此項許可
    ，以原裁定所涉及之法律見解具有原則上之重要性者為限，
    此觀非訟事件法第45條第3項、第4項規定自明。又所謂適用
    法規顯有錯誤，係指第二審就其取捨證據所確定之事實適用
    法規顯有錯誤而言，不包括認定事實不當、判決不備理由或
    理由矛盾之情形在內（最高法院94年台抗字第338號裁定參
    照）。
二、本件抗告人對原法院駁回其抗告之裁定，提起再抗告，係以
    ：再抗告人委託代理人持已證明其與丙○○為兄妹關係之江
    蘇省建湖縣親屬公證書及代理人委託公證書等文件，填妥聲
    請繼承狀向原法院聲請繼承認證，原法院不依臺灣地區與大
    陸地區人民關係條例（下稱兩岸關係條例）第7條、第8條之
    規定，就已具合法之公證書予以審理，或向行政院所設機構
    或民間團體查證，即否定合法之公證書，而以不合法的補助
    文件缺失，一再駁回抗告人之聲請；而親屬關係是血緣之認
    證，不經查證及科學檢定，僅憑文件的缺失加以否定，實難
    令人心服等語。
三、經查，原法院依職權向國防部調閱被繼承人丙○○之兵籍資
    料及再抗告人所提出之花蓮縣後備指揮部函、射陽縣長蕩鎮
    常當村陳林村村民委員會證明、族譜、被繼承人與叔姪、姪
    孫往來書信及探親照片等資料物件，認無法證明再抗告人為
    被繼承人丙○○之胞妹，而駁回其繼承之聲明，乃原法院本
    於職權、審酌調查證據結果，為事實認定之範疇，非適用法
    規顯有錯誤。再抗告意旨雖又指稱原法院違反兩岸關係條例
    第7、8條規定云云，惟原裁定已參酌兩岸條例第7條及同條
    例施行細則第9條第1、2項立法精神，認對於經海基會驗證
    之大陸地區公證書，仍應確實審查其實質內容之真實性與適
    法性等所為之判斷，於適用法規上亦無違誤，則抗告人所陳
    上開理由，尚難認原裁定有適用法規顯有錯誤之情形，或涉
    及法律見解具有原則上重要性之情事。從而原法院認其再抗
    告不應許可，逕以裁定駁回之，於法並無違誤。抗告論旨指
    摘原裁定不當，聲明廢棄，為無理由，應予駁回。
四、據上論結，本件抗告為無理由，依非訟事件法第46條、第21
    條第1項，民事訴訟法第495條之1第1項、第449條第1項、第
    95 條、第78條裁定如主文。
中    華    民    國    97    年    5     月    9     日
                        審判長法  官  何方興
                              法  官  王紋瑩
                              法  官  林鳳珠
正本係照原本作成。
本件不得抗告。
                              書記官  陳有信
中    華    民    國    97    年    5     月    9     日


司法院資訊處製作；財團法人民間司法改革基金會備份。
